# 关于租入办公场所的装修费是否可以计入长期待摊费用的问题~

提问人：朱小 贝 1994 时间：2022-07-15 10:17:48
陈版主好，我公司为某集团下属全资子公司，集团租入办公场所，转租给我司，附带的装修费用是母公司跟我公司收取，只能开具服务费发票，请问这部分费用可以计入长期待摊费用按照租赁期限进行摊销么，还是仅可以根据服务费发票一笔入账。

回答人：chenyiwei
如果该装修的使用期限超过一年的，可以确认为长期待摊费用，在该装修本身的使用寿命和剩余租赁期两者中的较短年限内摊销。